臺灣臺北地方法院民事簡易判決　
                             　　　111年度店簡字第1127號
原      告  新安東京海上產物保險股份有限公司

法定代理人  陳忠鏗  
訴訟代理人  謝京燁  
            聶寧    
被      告  賴育奇  


上列當事人間請求損害賠償（交通）事件，本院於民國111年10
月20日言詞辯論終結，判決如下：
    主  文
被告應給付原告新臺幣70,275元，及自民國111年10月4日起至清
償日止，按週年利率百分之5計算之利息。
原告其餘之訴駁回。
訴訟費用新臺幣2,760元，其中10分之3由被告負擔，餘由原告負
擔。
本判決原告勝訴部分得假執行；但被告如以新臺幣70,275元為原
告預供擔保後，得免為假執行。
    事實及理由
一、按因侵權行為涉訟者，得由行為地之法院管轄，民事訴訟法
    第15條第1項定有明文。本件侵權行為地為新北市石碇區，
    本院自有管轄權，合先敘明。
二、次按被告經合法通知，未於言詞辯論期日到場，核無民事訴
    訟法第386條所列各款情形，爰依原告之聲請，由其一造辯
    論而為判決。
三、原告起訴主張：被告於民國109年11月23日16時53分許，駕
    駛車牌號碼為000-0000號營業用小貨車，行經新北市石碇交
    流道南下入口處時，因未注意車前狀況之過失，而追撞前方
    由原告所承保，訴外人李銘崧所有、駕駛之車牌號碼為000-
    0000號自用小客車（下稱系爭車輛），系爭車輛再因而推撞
    前方由訴外人陳讌綺駕駛之車牌號碼為0000-00號自用小客
    車，致系爭車輛受有前後車頭之損害，經原告以新臺幣（下
    同）259,950元（含工資28,100元、烤漆21,100元及零件210
    ,750元）賠付後，爰依保險法第53條第1項、侵權行為法律
    關係，請求被告賠償上開必要修復費用等語。並聲明：被告
    應給付原告259,950元，及自起訴狀繕本送達翌日起至清償
    日止，按週年利率5%計算之利息。
四、被告經合法通知，無正當理由未於言詞辯論期日到庭，亦未
    出任何聲明或陳述。
五、本院之判斷：
  ㈠本件事故發生被告有過失乙節，按當事人主張有利於己之事
    實者，就其事實有舉證之責任，民事訴訟法第277條前段有
    明文規定。按因故意或過失，不法侵害他人之權利者，負損
    害賠償責任；汽車、機車或其他非依軌道行駛之動力車輛，
    在使用中加損害於他人者，駕駛人應賠償因此所生之損害，
    但於防止損害之發生，已盡相當之注意者，不在此限，民法
    第184條第1項前段、第191條之2分別定有明文。揆諸民法第
    191條之2規定，本條但書係專為非依軌道行駛之動力車輛在
    使用中駕駛人之責任而為舉證責任倒置之規定，故凡動力車
    輛在使用中加損害於他人者，由法律推定駕駛人侵害他人之
    行為係出於過失，除駕駛人已於防止損害之發生盡相當之注
    意外，即應依民法第191條之2規定賠償被害人所受損害。經
    查，原告主張之事實，業據其提出與其所述相符之行照、道
    路交通事故當事人登記聯單、道路交通事故初步分析研判表
    、泓樺汽車有限公司估價單、收銀機統一發票、統一發票、
    賠案基本資料及車輛受損照片等件為證（本院卷第15至53頁
    ），並經本院依職權向新北市政府警察局新店分局調閱本件
    交通事故相關資料，核閱屬實（本院卷第59至79頁）。揆諸
    前開資料以觀，被告係於上開路段行駛時未注意車前狀況，
    而與行駛於同路段之系爭車輛發生碰撞。準此，被告有前揭
    應注意能注意而未注意之過失，且與原告受有損害間有相當
    因果關係，揆諸上開規定，被告應本件肇事應負過失侵權行
    為責任，洵堪認定。
  ㈡次按被告有未注意車前狀況之過失，致發生本件交通事故，
    就系爭車輛所受損害，而負侵權行為損害賠償責任者，除法
    律另有規定或契約另有訂定外，應回復他方損害發生前之原
    狀，債權人亦得請求支付回復原狀所必要之費用，以代回復
    原狀，民法第213條第1項、第3項亦分別定有明文。又按不
    法毀損他人之物者，被害人得請求賠償其物因毀損所減少之
    價額，民法第196條定有明文；又按物被毀損時，被害人除
    得依民法第196條請求賠償外，並不排除民法第213條至第21
    5條之適用。再者，依民法第196條請求賠償物被毀損所減少
    之價額，得以修復費用為估定之標準，但以必要者為限。原
    告主張因本件車禍致受有系爭車輛修理費用259,950元之損
    失，固據其提出系爭車輛估價單、收銀機統一發票、統一發
    票為證，惟系爭車輛為100年11月出廠，有行車執照為憑（
    本院卷第15頁），系爭車輛修復費用包含工資28,100元、烤
    漆21,100元及零件210,750元，亦有上開估價單為憑。衡以
    系爭車輛有關零件部分之修復，既以新零件更換被損害之舊
    零件，則在計算損害賠償額時，自應將零件折舊部分予以扣
    除（最高法院77年5月17日第9次民事庭會議決意參照），依
    行政院所發布之固定資產耐用年數表及固定資產折舊率表，
    自用小客車之耐用年數為5年，依定率遞減法每年應折舊369
    ／1000，又其使用期間未滿1年者，按實際使用之月數相當於
    全年之比例計算之；不滿1年者，以月計。系爭車輛自出廠
    日100年11月至發生本件交通事故日即109年11月23日止，約
    使用9年1個月，已逾5年之耐用年限，依上開規定，其零件
    部分之金額210,750元，折舊後之餘額為21,075元（計算式
    ：210,750元×1/10＝21,075元，元以下均四捨五入），則原
    告請求零件費用於此範圍內為有據，其餘請求則為無據；至
    其請求鈑金及烤漆部分不生折舊問題，應全部由被告負責賠
    償。綜上，系爭車輛因車禍所支出之修理費用，應以70,275
    元（計算式：28,100元＋21,100元＋21,075元＝70,275元）為
    必要。
六、從而，原告依代位求償及侵權行為之法律關係，請求被告給
    付70,275元，及自起訴狀繕本送達翌日即111年10月4日（於
    111年9月13日公告於司法院之司法最新動態網頁及本院網站
    ，本院卷第109至113頁）起至清償日止，按週年利率5%計算
    利息之範圍內，為有理由，應予准許。
七、本件原告勝訴部分係適用簡易程序為被告敗訴之判決，依民
    事訴訟法第427條、第389條第1項第3款之規定，應依職權宣
    告假執行；並依同法第392條第2項依職權為被告如預供擔保
    ，得免為假執行之宣告。
八、訴訟費用負擔之依據：民事訴訟法第79條。本件訴訟費用額
    確定金額為裁判費2,760元。
中　　華　　民　　國　　111 　年　　11　　月　　10　　日
                  臺灣臺北地方法院新店簡易庭
                              法  官  張瑜鳳
以上正本係照原本作成。
如不服本判決，應於判決送達後20日內向本庭（新北市○○區○○路
○段000號）提出上訴狀。（須按他造當事人之人數附繕本）。
中　　華　　民　　國　　111 　年　　11　　月　　10　　日
                              書記官  徐子芹